【裁判字號】    96,沙交簡上,1001
【裁判日期】    970111
【裁判案由】    公共危險
【裁判全文】
臺灣臺中地方法院刑事判決        96年度沙交簡上字第1001號
上  訴人即
被      告  乙○○
上列上訴人即被告因犯公共危險案件，不服本院沙鹿簡易庭於中
華民國九十六年十月十八日所為之九十六年度沙交簡字第六七○
號第一審簡易判決（聲請簡易判決處刑案號：臺灣臺中地方法院
檢察署九十六年度速偵字第四三二四號），提起上訴，本院判決
如下：
    主  文
原判決撤銷。
乙○○服用酒類，不能安全駕駛動力交通工具而駕駛，處拘役肆
拾伍日，如易科罰金，以新臺幣壹仟元折算壹日。
    犯罪事實
一、乙○○前於民國九十三年間，曾因公共危險（酒醉駕駛）案
    件，經本院以九十三年度中交簡字第三一七號判處罰金壹萬
    元，竟仍不知警惕，在臺中縣太平市其公司宿舍內飲用啤酒
    後，已達不能安全駕駛動力交通工具之程度，仍於九十六年
    九月七日二十時三十五分許，駕駛車牌號碼R2-9791號自小
    客車上路，欲返回南投縣竹山鎮其住處，嗣於同日二十二時
    四十五分許，途經國道三號高速公路南向二一○公里處 (臺
    中縣霧峰鄉轄區)時，為警攔查，發現乙○○身上酒味甚濃
    ，對其施以呼氣酒精濃度測試，測得其呼氣中所含酒精濃度
    達每公升○．六毫克，而查知上情。
二、案經內政部警政署國道公路警察局第七警察隊報請臺灣臺中
    地方法院檢察署檢察官偵查後聲請簡易判決處刑。
    理    由
一、證據能力部分：
    按被告以外之人（包括證人、鑑定人、告訴人、被害人及共
    同被告等）於審判外之陳述雖不符刑事訴訟法第一百五十九
    條之一至之四等四條之規定，而經當事人於審判程序同意作
    為證據，法院審酌該言詞陳述或書面陳述作成時之情況，認
    為適當者，亦得為證據；當事人、代理人或辯護人於法院調
    查證據時，知有刑事訴訟法第一百五十九條第一項不得為證
    據之情形，而未於言詞辯論終結前聲明異議者，視為有前項
    之同意，同法第一百五十九條之五定有明文。立法意旨在於
    傳聞證據未經當事人之反對詰問予以核實，原則上先予排除
    。惟若當事人已放棄反對詰問權，於審判程序中表明同意該
    等傳聞證據可作為證據；或於言詞辯論終結前未聲明異議，
    基於尊重當事人對傳聞證據之處分權，及證據資料愈豐富，
    愈有助於真實發見之理念，且強化言詞辯論主義，使訴訟程
    序得以順暢進行，上開傳聞證據亦均具有證據能力。本案被
    告、公訴人於本院審理程序時就公訴人所提之證據，均未加
    爭執，且本院審酌文書作成之形式，均無瑕疵、與待證事實
    具有關聯性等情況，認為適當，應認得為證據，揆諸前開說
    明，就本案所引用之供述、書面證據均具有證據能力，合先
    敘明。
二、上揭犯罪事實，業據被告乙○○於警詢、偵查中及本院審理
    時坦承不諱，並有酒精濃度測定紀錄表、刑法第一百八十五
    條之三案件測試觀察紀錄表、內政部警政署國道公路警察局
    舉發違反道路交通管理事件通知單、汽車駕駛人酒後生理協
    調平衡檢測紀錄表等附卷可稽。依酒精測定值紀錄表顯示，
    被告飲酒後之呼氣酒精濃度為每公升○‧六毫克，參照德國
    、美國之認定標準，酒精濃度呼氣達每公升零點五五毫克或
    血液濃度達百分之零點一一以上，人體生理行為方面即產生
    視覺反應遲鈍、影像不能集中、走路或講話可能發抖、動作
    笨拙等影響，另駕駛能力方面，則會產生駕駛反應遲鈍、同
    時不能看清前方路況及車旁照後鏡等影響，肇事率為一般正
    常人之十倍，本件被告飲酒後駕車，於查獲後經員警對其施
    以呼氣酒精濃度測試，測得其呼氣中所含酒精濃度達每公升
    ○．六毫克，且經員警觀察結果，被告有「語無倫次、多話
    」之情形，此有酒精濃度測定紀錄表、刑法第一百八十五條
    之三案件測試、觀察紀錄表一份在卷可稽，自可認定被告當
    時服用酒類，已達不能安全駕駛動力交通工具之程度，是被
    告之自白核與事實相符，本件事證明確，被告犯行洵堪認定
    。
三、新舊法比較：
(一)、按行為後法律有變更者，適用行為時之法律。但行為後之法
    律有利於行為人者，適用最有利於行為人之法律，刑法第二
    條第一項定有明文。
(二)、被告行為後，刑法第一百八十五條之三業於九十七年一月二
    日經總統以華總一義字第０九六００一七七八四一號令修正
    公布，並於同年月四日生效施行。被告行為時之條文規定（
    下稱修正前）：「服用毒品、麻醉藥品、酒類或其他相類之
    物，不能安全駕駛動力交通工具而駕駛者，處一年以下有期
    徒刑、拘役或三萬元以下罰金」，修正後條文規定：「服用
    毒品、麻醉藥品、酒類或其他相類之物，不能安全駕駛動力
    交通工具而駕駛者，處一年以下有期徒刑、拘役或科或併科
    十五萬元以下罰金」，比較新舊條文，修正後之規定並非較
    有利於被告，依刑法第二條第一項前段，本案自應適用修正
    前刑法第一百八十五條之三之規定。
四、是核被告所為，係犯修正前刑法第一百八十五條之三之酒後
    不能安全駕駛動力車輛罪。原審對被告論罪科刑固非無據，
    惟原審未及為上開新舊法之比較適用，且於犯罪事實及理由
    欄內將被告之名字、時間、地點、酒測值等誤植（於本院審
    理時業經公訴檢察官更正），均有未洽，被告據此為由提起
    上訴，為有理由，自應將原判決撤銷改判。爰審酌被告有如
    犯罪事實欄所載之酒後不能安全駕駛動力車輛經判處罪刑之
    前科紀錄，猶不知悔改警惕，明知自己飲酒後，精神狀態已
    受相當影響，竟無視於其他用路人可能遭受之生命、身體威
    脅，僅圖一己往來交通之便，率爾駕車外出，對於道路公共
    安全已生顯著之危險，飲酒後之呼氣酒精濃度達每公升○‧
    六毫克，行為殊不可取，惟念其犯後能坦承犯行，頗具悔意
    等一切情狀，量處如主文所示之刑，並諭知易科罰金之折算
    標準，以資懲儆。
據上論斷，應依刑事訴訟法第四百五十五條之一第三項、第三百
六十九條第一項前段、第三百六十四條、第二百九十九條第一項
前段，刑法第二條第一項前段、第一百八十五之三（修正前）、
第四十一條第一項前段，刑法施行法第一條之一，判決如主文。
本案經檢察官甲○○到庭執行職務
中    華    民    國    97    年    1     月    11    日
                    交通法庭    審判長法  官   陳  葳
                                      法  官   林世民
                                      法  官   洪堯讚
右正本證明與原本無異。
如不服本判決，應於判決送達後十日內向本院提出上訴狀，上訴
於臺灣高等法院臺中分院 (須附繕本)。
                                      書記官  沈慧玲
中    華    民    國    97    年    1     月    11    日
附錄本案論罪科刑法條全文
中華民國刑法第185條之3（修正前）
服用毒品、麻醉藥品、酒類或其他相類之物，不能安全駕駛動力
交通工具而駕駛者，處1年以下有期徒刑、拘役或3萬元以下罰金
。


司法院資訊處製作；財團法人民間司法改革基金會備份。
